【裁判字號】    96,訴,4783
【裁判日期】    970229
【裁判案由】    毒品危害防制條例
【裁判全文】
臺灣高雄地方法院刑事判決              96年度訴字第4783號
公  訴  人  臺灣高雄地方法院檢察署檢察官
被      告  乙○○
                    現另案於臺灣高雄看守所羈押中
上列被告因違反毒品危害防制條例案件，經檢察官提起公訴（96
年度毒偵字第9026號），本院判決如下：
    主  文
乙○○施用第一級毒品，累犯，處有期徒刑拾月。
    事  實
一、乙○○前因施用毒品案件，經本院以88年度毒聲字第2051號
    裁定送觀察、勒戒，於88年4 月20日因無繼續施用傾向出所
    ，復於92年間因施用第一級毒品海洛因案件，經本院以92年
    度毒聲字第4866號裁定送強制戒治，並經臺灣高等法院高雄
    分院以92年度上訴字第2230號判處有期徒刑1 年確定，又因
    施用第二級毒品甲基安非他命案件，經本院以92年度簡字第
    4878號判處有期徒刑5 月確定，2 罪經臺灣高等法院高雄分
    院以93年度聲字第102 號定應執行有期徒刑1 年3 月，嗣又
    於93年間因施用第一級毒品海洛因毒品案件，經本院以93年
    度訴字第1856號判處有期徒刑8 月確定，上開各罪接續執行
    ，於94年6 月21日因縮短刑期假釋出監，於95年1 月27日因
    保護管束期滿未經撤銷視為執行完畢。詎仍不知悔改，基於
    施用第一級毒品海洛因之犯意，於96年8 月30日上午，在其
    位於高雄縣路竹鄉○○路83巷18號住處，以將海洛因置入針
    筒摻水注射身體之方式，施用第一級毒品海洛因1 次，嗣於
    96年9 月2 日上午8 時15分許，行經高雄縣路竹鄉○○路83
    巷口時為警查獲，並經採取其尿液送驗，呈海洛因代謝物嗎
    啡陽性反應，而查悉上情。
二、案經高雄縣政府警察局湖內分局報請臺灣高雄地方法院檢察
    署檢察官偵查起訴。
    理  由
一、本件被告乙○○所犯係死刑、無期徒刑、最輕本刑為3 年以
    上有期徒刑以外之罪，其於準備程序中就被訴事實為有罪之
    陳述，經法官告知簡式審判程序之旨，並聽取公訴人及被告
    之意見後，經本院依刑事訴訟法第273 條之1 第1 項之規定
    ，裁定由受命法官獨任進行簡式審判程序。又本件卷內之物
    證、書證等證據，依同法第273 條之2 規定，不受第159 條
    第1 項關於傳聞法則規定之限制，依法均有證據能力，合先
    敘明。
二、訊據被告對上揭犯罪事實坦承不諱，又被告遭查獲時所採集
    尿液經送驗結果，呈現海洛因代謝後之嗎啡陽性反應，此有
    載明被告尿液檢體編號之竹滬派出所查獲毒品案件嫌犯尿液
    對照表，及臺灣科技檢驗股份有限公司濫用藥物尿液檢驗報
    告各1 份在卷可稽（見偵卷第7 、8 頁）。顯見被告前開自
    白，應與事實相符，自得為認定其犯罪之依據。再被告曾因
    施用毒品案件，經本院以88年度毒聲字第2051號裁定送觀察
    、勒戒，於88年4 月20日因無繼續施用傾向出所，復於92年
    間因施用毒品案件，經本院以92年度毒聲字第4866號裁定送
    強制戒治，並經臺灣高等法院高雄分院以92年度上訴字第22
    30號判處有期徒刑1 年確定，又因施用毒品案件，經本院判
    處有期徒刑5 月確定，2 罪經臺灣高等法院高雄分院以93年
    度聲字第102 號定應執行有期徒刑1 年3 月，嗣又於93年間
    因施用毒品案件，經本院以93年度訴字第1856號判處有期徒
    刑8 月確定，上開各罪接續執行，於94年6 月21日因縮短刑
    期假釋出監，於95年1 月27日因保護管束期滿未經撤銷視為
    執行完畢等情，有臺灣高等法院被告前案紀錄表1 份附卷可
    參，是以，被告前因施用毒品案件，於觀察、勒戒期滿執行
    完畢釋放後，曾於5 年內之92、93年間再犯施用毒品犯行，
    經依法追訴、處罰後，再犯本案施用第一級毒品海洛因犯行
    ，事證明確，被告犯行已經證明，應予依法論科。
三、按海洛因係毒品危害防制條例第2 條第2 項第1 款所稱之第
    一級毒品，不得持有、施用。是核被告所為，係犯毒品危害
    防制條例第10條第1 項之罪。其持有第一級毒品後進而施用
    ，其持有毒品之低度行為，應為施用毒品之高度行為所吸收
    ，不另論罪。又被告前因施用毒品案件，經臺灣高等法院高
    雄分院以92年度上訴字第2230號判處有期徒刑1 年確定，又
    因施用毒品案件，經本院判處有期徒刑5 月確定，2 罪經臺
    灣高等法院高雄分院以93年度聲字第102 號定應執行有期徒
    刑1 年3 月，嗣又因施用毒品案件，經本院以93年度訴字第
    1856號判處有期徒刑8 月確定，上開各罪接續執行，於94年
    6 月21日因縮短刑期假釋出監，於95年1 月27日因保護管束
    期滿未經撤銷視為執行完畢，有臺灣高等法院被告前案紀錄
    表在卷可考，其受有期徒刑執行完畢，5 年內故意再犯本案
    有期徒刑以上之罪，為累犯，應依法加重其刑。爰審酌被告
    前因施用第一級毒品海洛因犯行，經觀察、勒戒、強制戒治
    ，及經判決確定入監執行後，仍未能徹底戒絕毒品，再犯本
    案施用第一級毒品罪，顯見其欠缺戒毒悔改之意，惟念其施
    用毒品，乃戕害一己之身體健康，所為尚未害及他人，且於
    犯罪後坦承犯行，犯罪後態度尚佳等一切情狀，量處如主文
    所示之刑。
據上論斷，應依刑事訴訟法第299 條第1 項前段、第273 條之 1
第1 項、第284 條之1 ，毒品危害防制條例第10條第1 項，刑法
第11條前段、第47條第1 項，判決如主文。
本案經檢察官甲○○到庭執行職務。
中    華    民    國    97    年     2    月    29    日
                  刑事第十七庭  法  官  陳思帆
以上正本證明與原本無異。
如不服本判決應於收受本判決後10日內向本院提出上訴書狀，並
應敘述具體理由，如未敘述上訴理由者，應於上訴期間屆滿後20
日內補提理由書狀於本院（均須按他造當事人之人數附繕本）「
切勿逕送上級法院」。
中    華    民    國    96    年     2    月    29    日
                                書記官  王高山
附錄本案論罪科刑之法條
毒品危害防制條例第10條
施用第一級毒品者，處6 月以上5 年以下有期徒刑。
施用第二級毒品者，處3 年以下有期徒刑。


司法院資訊處製作；財團法人民間司法改革基金會備份。
